【裁判字號】    97,訴,93
【裁判日期】    970630
【裁判案由】    違反毒品危害防制條例
【裁判全文】
臺灣雲林地方法院刑事判決                97年度訴字第93號
公  訴  人  臺灣雲林地方法院檢察署檢察官
被      告  甲○○
                    （現於臺灣臺北監獄臺北分監執行中）
上列被告因違反毒品危害防制條例案件，經檢察官提起公訴（97
年度毒偵字第1777號），被告於準備程序中就被訴事實為有罪之
陳述，經告知簡式審判程序意旨，並聽取當事人之意見後，本院
合議庭裁定依簡式審判程序審理，判決如下：
    主  文
甲○○施用第一級毒品，累犯，處有期徒刑拾月，減為有期徒刑
伍月，如易科罰金，以新臺幣壹仟元折算壹日。扣案第一級毒品
海洛因貳包（合計淨重零點貳公克）沒收銷燬之。
    事  實
一、甲○○前因施用毒品案件，經臺灣板橋地方法院裁定送觀察
    、勒戒後，認有繼續施用毒品之傾向，復經該院裁定送強制
    戒治，嗣因戒治成效評定為合格，認無繼續戒治之必要，再
    經該院裁定停止戒治，所餘戒治期間交付保護管束，於民國
    93年5 月29日保護管束期滿執行完畢，業經臺灣板橋地方法
    院檢察署檢察官於93年10月29日，以93年度戒毒偵字第369
    號為不起訴處分確定。又因施用第一、二級毒品案件，經臺
    灣板橋地方法院以95年度簡字第1481號判決判處有期徒刑6
    月、4 月，應執行有期徒刑9 月確定，於95年9 月1 日易科
    罰金執行完畢（構成累犯）。詎其猶不知悛悔，於上開強制
    戒治執行完畢釋放後，5 年內復基於施用第一級毒品海洛因
    之犯意，於95年12月2 日上午6 時30分許，在雲林縣麥寮鄉
    施厝村施厝60號住處，以將毒品海洛因摻水置於針筒內注射
    血管之方式，施用第一級毒品海洛因1 次。嗣於同日上午9
    時50分許，在臺北縣板橋市○○街253 巷16弄19號前，查獲
    其持有第一級毒品海洛因2 包（淨重共計0.2 公克），並經
    其同意採尿送驗，檢出毒品可待因及嗎啡之陽性反應，因而
    獲悉上情。
二、案經臺北縣政府警察局海山分局報告臺灣板橋地方法院檢察
    署呈請臺灣高等法院檢察署檢察長令轉臺灣雲林地方法院檢
    察署檢察官偵查起訴。
    理  由
壹、程序方面：
    本件被告所犯係死刑、無期徒刑、最輕本刑3 年以上有期徒
    刑以外之罪，其於準備程序就前揭被訴事實為有罪之陳述，
    經法官告知簡式審判程序之旨，並聽取當事人之意見後，本
    院認無不得或不宜改依簡式審判程序進行之處，爰依刑事訴
    訟法第273 條之1 第1 項、第284 條之1 規定，裁定本件進
    行簡式審判程序，合先敘明。
貳、實體方面：
一、認定犯罪事實所憑之證據及理由：
    上開事實，業據被告於警詢、檢察官偵訊及本院審理時坦白
    承認，並有扣案之第一級毒品海洛因2 包（淨重共計0.2 公
    克）可證。此外，復有臺灣檢驗科技股份有限公司濫用藥物
    尿液檢驗報告、臺北縣政府警察局海山分局毒品危害防制條
    例被移送者姓名暨代碼對照表、查獲涉嫌毒品危害防制條例
    毒品初步鑑驗報告單、臺灣高等法院被告前案紀錄表等各1
    份及照片3 張在卷可稽，足認被告自白與事實相符，自可採
    信。本件事證已臻明確，被告犯行堪予認定，應依法論科。
二、論罪科刑：
  (一)查海洛因為第一級毒品，毒品危害防制條例第2 條第2 項第
    1 款定有明文，是核被告所為，係犯毒品危害防制條例第10
    條第1 項之施用第一級毒品罪。其施用前持有第一級毒品之
    低度行為，為施用第一級毒品之高度行為所吸收，不另論罪
    。
  (二)被告有如前開事實欄所載之前科紀錄，甫於95年9 月1 日易
    科罰金執行完畢，有臺灣高等法院被告前案紀錄表1 份在卷
    可稽，其受徒刑之執行完畢後，5 年以內故意再犯本件有期
    徒刑以上之罪，應依刑法第47條第1 項規定論以累犯，並加
    重其刑。
  (三)本院審酌被告有多次施用毒品前科，有前開前案紀錄表1份
    在卷可按，猶不思徹底戒除惡習，再度施用第一級毒品，顯
    未能感受刑罰之教化，而生警惕之心裡，已屬不該，惟念及
    被告僅國中肄業，智識程度不高，犯後坦承犯行，態度尚佳
    ，且施用毒品性質上屬自我戕害身心健康之行為，暨其犯罪
    之動機、目的、手段、所生危害等一切情狀，量處如主文所
    示之刑，以示懲儆。
  (四)本件被告之犯罪時間在96年4 月24日以前，合於中華民國96
    年罪犯減刑條例第2 條第1 項第3 款之規定，且無不得減刑
    之例外情形，應依法減其宣告刑二分之一，並依同條例第7
    條、第9 條規定於主文諭知其宣告刑及減得之刑，併諭知易
    科罰金折算之標準。
  (五)扣案之第一級毒品海洛因2 包（合計淨重0.2 公克），應依
    毒品危害防制條例第18條第1 項前段規定宣告沒收銷燬之。
參、適用之法律：
  (一)刑事訴訟法第273條之1第1項、第299條第1項前段。
  (二)毒品危害防制條例第10條第1 項、第18條第1 項前段。
  (三)刑法第11條前段、第47條第1 項、第41條第1 項前段。
  (四)中華民國96年罪犯減刑條例第2 條第1 項第3 款、第7 條、
    第9 條。
本案經檢察官江柏青到庭執行職務。
中    華    民    國    97    年    6     月    30    日
                  刑事第六庭  法  官  黃楹榆
以上正本證明與原本無異
如不服本判決，應於判決收受後10日內向本院提出上訴狀（須附
繕本）。
                              書記官  李雅怡
中    華    民    國    97    年    6     月    30    日
附錄本案論罪科刑法條全文：
毒品危害防制條例第10條
施用第一級毒品者，處6 月以上5 年以下有期徒刑。
施用第二級毒品者，處3年以下有期徒刑。


司法院資訊處製作；財團法人民間司法改革基金會備份。
